---
title: "Garbage Collector Impact"
author: "David Ferreira Quaresma (david.quaresma@ccc.ufcg.edu.br)"
date: "dezembro, 2018"
output: html_document
---

```{r setup, include=FALSE}
require(dplyr)
```

# Introdução
Os resultados analisados neste documento foram obtidos através da execução de múltiplas chamadas de uma mesma função de modo sequencial, isto é, não concorrente. Para tal, utilizamos o script [curl-workload](https://github.com/dfquaresma/pibic-faas/blob/master/analysis/curl-workload/curl-workload.sh) para gerar carga e observar o impacto do coletor de lixo na função [business-logic-csv](https://github.com/dfquaresma/pibic-faas/blob/master/functions/business-logic/business-logic-csv/business-logic-csv/src/main/java/com/openfaas/function/Handler.java).   

# Setup
#### Gerais
- Execução utilizando ambiente default OpenFaaS.
- Utilização do of-watchdog (versão que aproveita a runtime).

#### Experimento
- Execução de 1000 requisições.
- Execução sequencial das chamadas à função.

#### Função 
- Linguagem: java8
- Lógica de negócio: Redimencionamento de uma imagem de 13240x5547 pixels para 1324x554 pixels. 
- Contabiliza quantas coletas houveram durante a execução da lógica de negócio.
- Contabiliza a duração das coletas que aconteceram durante a execução da lógica de negócio.
- Contabiliza o tempo total de execução da lógica de negócio.

# Resultados
### Plot
```{r}
results = read.csv("../curl-workload/thumbnailator-results/r11mb.csv", header=T, dec=".")
results = tail(results, -100)
plot(results$business_time.ms., results$scavenge_count + results$marksweep_count, xlab="tempo de execução (ms)", ylab="numero de coletas", main="Impacto do Coletor (Geral)")
```

```{r}
plot(results$business_time.ms., results$scavenge_count, xlab="tempo de execução (ms)", ylab="numero de coletas", main="Impacto do Coletor (Scavenge)")
```

```{r}
plot(results$business_time.ms., results$marksweep_count, xlab="tempo de execução (ms)", ylab="numero de coletas", main="Impacto do Coletor (Marksweep)")
```

### Correlação Linear
```{r}
cor(results$business_time.ms., results$scavenge_count + results$marksweep_count)
cor(results$business_time.ms., results$scavenge_count)
cor(results$business_time.ms., results$marksweep_count)
```

### Boxplot Geral
```{r}
nocollect <- filter(results, scavenge_count + marksweep_count == 0)
withcollect <- filter(results, scavenge_count + marksweep_count > 0)
boxplot(nocollect$business_time.ms., withcollect$business_time.ms., names=c("Não Ocorreu Coleta", "Ocorreu Coleta"), main="Impacto do Coletor (Geral)", outline=FALSE)
```

### Boxplot Scavenge
```{r}
withScavenge <- filter(results, scavenge_count > 0 & marksweep_count == 0)
boxplot(nocollect$business_time.ms., withScavenge$business_time.ms., names=c("Não Ocorreu Coleta", "Ocorreu Coleta"), main="Impacto do Coletor (Scavenge)", outline=FALSE)
```

### Boxplot Marksweep
```{r}
withMarksweep <- filter(results, marksweep_count > 0 & scavenge_count == 0)
boxplot(nocollect$business_time.ms., withMarksweep$business_time.ms., names=c("Não Ocorreu Coleta", "Ocorreu Coleta"), main="Impacto do Coletor (Marksweep)", outline=FALSE)
```


### Quantiles
```{r}
qCollect = function(data) {
  quantile(data$business_time.ms., c(.0, .25, .50, .75, .90, .99, .999, .9999))
}
```

#### Não Ocorreu Coleta
```{r}
qCollect(nocollect)
```

#### Ocorreu Coleta
```{r}
qCollect(withcollect)
```

#### Comparação Geral
```{r}
qCollect(withcollect) / qCollect(nocollect)
```

#### Comparação Scavenge
```{r}
qCollect(withScavenge) / qCollect(nocollect)
```

#### Comparação Marksweep
```{r}
qCollect(withMarksweep) / qCollect(nocollect)
```

### Média, Variância e Desvio Padrão 
```{r}
meanVarSd = function(nocollect, withcollect) {
  meanNoCollect = mean(nocollect$business_time.ms.)
  varNoCollect = var(nocollect$business_time.ms.)
  sdNoCollect = sd(nocollect$business_time.ms.)
  
  meanWithCollect = mean(withcollect$business_time.ms.)
  varWithCollect = var(withcollect$business_time.ms.)
  sdWithCollect = sd(withcollect$business_time.ms.)
  
  data.frame(
    statistic = c("mean", "var", "sd"), 
    noCollect = c(meanNoCollect, varNoCollect, sdNoCollect), 
    withCollect = c(meanWithCollect, varWithCollect, sdWithCollect),
    comparison = c(meanWithCollect / meanNoCollect, varWithCollect / varNoCollect, sdWithCollect / sdNoCollect))
}
```

#### Geral
```{r}
meanVarSd(nocollect, withcollect)
```

#### Scavenge
```{r}
meanVarSd(nocollect, withScavenge)
```

#### Marksweep
```{r}
meanVarSd(nocollect, withMarksweep)
```