---
title: "Garbage Collector Impact"
author: "David Ferreira Quaresma (david.quaresma@ccc.ufcg.edu.br)"
date: "dezembro, 2018"
output: html_document
---

```{r setup, include=FALSE}
require(dplyr)
require(stringr)
require(cowplot)
require(ggplot2)
require(reshape2)
```

# Introdução
Os resultados analisados neste documento foram obtidos através da execução de múltiplas chamadas de uma mesma função de modo sequencial, isto é, não concorrente. Para tal, utilizamos o script [curl-workload](https://github.com/dfquaresma/pibic-faas/blob/master/analysis/curl-workload/curl-workload.sh) para gerar carga e observar o impacto do coletor de lixo na função [business-logic-csv](https://github.com/dfquaresma/pibic-faas/blob/master/functions/business-logic/business-logic-csv/business-logic-csv/src/main/java/com/openfaas/function/Handler.java).   

# Setup
#### Gerais
- Execução utilizando ambiente default OpenFaaS.
- Utilização do of-watchdog (versão que aproveita a runtime).

#### Experimento
- Execução de 20.000 requisições.
- Execução sequencial das chamadas à função.

#### Função 
- Linguagem: java8
- Lógica de negócio: adiciona 2 ^ 21 (2097152) elemento em um array list.
- Contabiliza quantas coletas houveram durante a execução da lógica de negócio.
- Contabiliza a duração das coletas que aconteceram durante a execução da lógica de negócio.
- Contabiliza o tempo total de execução da lógica de negócio.

# Resultados
```{r}
results = read.csv("../curl-workload/results/r0.csv", header=T, dec=".")
plot(results$business_time.ms., results$scavenge_count + results$marksweep_count, xlim=c(0,750), xlab="tempo de execução (ms)", ylab="numero de coletas")
```


```{r}
nocollect <- filter(results, scavenge_count + marksweep_count == 0)
boxplot(nocollect$business_time.ms., outline=FALSE)
```

```{r}
mean(nocollect$business_time.ms.)
var(nocollect$business_time.ms.)
sd(nocollect$business_time.ms.)
```

```{r}
quantile(nocollect$business_time.ms., c(.0, .25, .50, .75, .90, .99, .999))
```



```{r}
withcollect <- filter(results, scavenge_count + marksweep_count > 0)
boxplot(withcollect$business_time.ms., outline=FALSE)
```

```{r}
mean(withcollect$business_time.ms.)
var(withcollect$business_time.ms.)
sd(withcollect$business_time.ms.)
```

```{r}
quantile(withcollect$business_time.ms., c(.0, .25, .50, .75, .90, .99, .999))
```