---
title: "Garbage Collector Impact"
author: "David Ferreira Quaresma (david.quaresma@ccc.ufcg.edu.br)"
date: "janeiro, 2019"
output: pdf_document
---

```{r setup, include=FALSE}
require(dplyr)
```

# Introdução
Os resultados analisados neste documento foram obtidos através da execução de múltiplas chamadas de uma mesma função de modo sequencial, isto é, não concorrente. Para tal, utilizamos o script [curl-workload](https://github.com/dfquaresma/pibic-faas/blob/master/analysis/curl-workload.sh) para gerar carga e observar o impacto do coletor de lixo no [thumbnailator-server](https://github.com/dfquaresma/pibic-faas/tree/master/functions/thumbnailator/thumbnailator-server-maven).   

# Setup

#### Função 
- Ambiente de execução: [servidor HTTP extraído do OpenFaaS](https://github.com/dfquaresma/pibic-faas/blob/master/functions/thumbnailator/thumbnailator-server-maven/src/main/java/com/thumbnailator/server/App.java).
- Lógica de negócio da função: [Redimencionamento de uma imagem](https://github.com/dfquaresma/pibic-faas/blob/master/functions/thumbnailator/thumbnailator-server-maven/src/main/java/com/thumbnailator/function/Handler.java).
- Escala de redimencionamento: 0.1.
- Tamanho da imagem: 131kb.

#### Experimento
- workload: 10.000 requisições enviadas sequencialmente.
- jvm: openjdk version "11"
- gc:  Garbage First Garbage Collector (G1 GC) 
- heap: 128mb

#### Dados observados 
- Quantidade de coletas de lixo durante execução da função.
- Duração das coletas de lixo durante execução da função.
- Tempo de execução da função.

#### Observações:
- Scavenge: coleta na Young Gen.
- MarkSweep: coleta na Old Gen.

# Resultados
### Plot
```{r}
results = read.csv("./thumbnailator-server-results/1mb-r0.csv", header=T, dec=".")
results = tail(results, -100)
plot(results$business_time.ms., results$scavenge_time + results$marksweep_time, xlab="tempo de execução (ms)", ylab="duração das coletas", main="Tempo de Execução X Duração das Coletas")
```

### Número de coletas
#### Young Ggeneration.
```{r}
sum(results$scavenge_count)
```
#### Old Generation.
```{r}
sum(results$marksweep_count) 
```

### Correlação Linear
#### latência X número de coletas
```{r}
cor(results$business_time.ms., results$scavenge_count)
```
#### latência X tempo coletando
```{r}
cor(results$business_time.ms., results$scavenge_time)
```
### Boxplot Geral
```{r}
nocollect <- filter(results, scavenge_count + marksweep_count == 0)
withcollect <- filter(results, scavenge_count + marksweep_count > 0)
boxplot(nocollect$business_time.ms., withcollect$business_time.ms., names=c("Não Ocorreu Coleta", "Ocorreu Coleta"), main="Não Ocorreu X Ocorreu", outline=FALSE)
```

### Quantiles
```{r}
qCollect = function(data) {
  quantile(data$business_time.ms., c(.0, .25, .50, .75, .90, .99, .999, .9999))
}
```
#### Não Ocorreu Coleta
```{r}
qCollect(nocollect)
```
#### Ocorreu Coleta
```{r}
qCollect(withcollect)
```
#### Comparação
```{r}
qCollect(withcollect) / qCollect(nocollect)
```


### Média, Variância e Desvio Padrão 
```{r}
meanVarSd = function(nocollect, withcollect) {
  meanNoCollect = mean(nocollect$business_time.ms.)
  varNoCollect = var(nocollect$business_time.ms.)
  sdNoCollect = sd(nocollect$business_time.ms.)
  
  meanWithCollect = mean(withcollect$business_time.ms.)
  varWithCollect = var(withcollect$business_time.ms.)
  sdWithCollect = sd(withcollect$business_time.ms.)
  
  data.frame(
    statistic = c("mean", "var", "sd"), 
    noCollect = c(meanNoCollect, varNoCollect, sdNoCollect), 
    withCollect = c(meanWithCollect, varWithCollect, sdWithCollect),
    comparison = c(meanWithCollect / meanNoCollect, varWithCollect / varNoCollect, sdWithCollect / sdNoCollect))
}

meanVarSd(nocollect, withcollect)
```

