---
title: "Garbage Collector Impact"
author: "David Ferreira Quaresma (david.quaresma@ccc.ufcg.edu.br)"
date: "janeiro, 2019"
output: html_document
---

```{r setup, include=FALSE}
require(dplyr)
```

# Introdução
Os resultados analisados neste documento foram obtidos através da execução de múltiplas chamadas de uma mesma função de modo sequencial, isto é, não concorrente. Para tal, utilizamos o script [curl-workload](https://github.com/dfquaresma/pibic-faas/blob/master/analysis/curl-workload.sh) para gerar carga e observar o impacto do coletor de lixo no [thumbnailator-server](https://github.com/dfquaresma/pibic-faas/tree/master/functions/thumbnailator/thumbnailator-server-maven).   

# Setup

#### Função 
- Ambiente de execução: [servidor HTTP extraído do OpenFaaS](https://github.com/dfquaresma/pibic-faas/blob/master/functions/thumbnailator/thumbnailator-server-maven/src/main/java/com/thumbnailator/server/App.java).
- Lógica de negócio da função: [Redimencionamento de uma imagem](https://github.com/dfquaresma/pibic-faas/blob/master/functions/thumbnailator/thumbnailator-server-maven/src/main/java/com/thumbnailator/function/Handler.java).
- Escala de redimencionamento: 0.1.
- Tamanho da imagem: 131kb.

#### Experimento
- workload: 40.000 requisições enviadas sequencialmente.
- jvm: openjdk version "11"
- gc:  Garbage First Garbage Collector (G1 GC) 
- heap: 128mb

#### Dados observados 
- Quantidade de coletas de lixo durante execução da função.
- Duração das coletas de lixo durante execução da função.
- Tempo de execução da função.

#### Observações:
- Scavenge: coleta na Young Gen.
- MarkSweep: coleta na Old Gen.

# Resultados
```{r}
results = read.csv("./thumbnailator-server-results/main_result.csv", header=T, dec=".")
results = tail(results, -100)
```

## Número de coletas
#### Young Generation.
```{r}
sum(results$scavenge_count)
```
#### Old Generation.
```{r}
sum(results$marksweep_count) 
```

## Plot
```{r}
plot(results$execution_time, results$scavenge_time + results$marksweep_time, xlab="tempo de execução (ms)", ylab="duração das coletas", main="Tempo de Execução X Duração das Coletas")
```

## Correlação Linear
#### latência X número de coletas
```{r}
cor(results$execution_time, results$scavenge_count)
```
#### latência X tempo coletando
```{r}
cor(results$execution_time, results$scavenge_time)
```

## Média, Variância e Desvio Padrão 
```{r}
nocollect <- filter(results, scavenge_count + marksweep_count == 0)
withcollect <- filter(results, scavenge_count + marksweep_count > 0)

meanVarSd = function(nocollect, withcollect) {
  
  noCollect = c(mean(nocollect$execution_time),
                var(nocollect$execution_time),
                sd(nocollect$execution_time))
  
  withCollect = c(mean(withcollect$execution_time),
                  var(withcollect$execution_time),
                  sd(withcollect$execution_time))
  
  data.frame(
    statistic = c("mean", "var", "sd"), 
    noCollect = noCollect, 
    withCollect = withCollect,
    comparison = withCollect / noCollect)
}

meanVarSd(nocollect, withcollect)
```

## Boxplot
```{r}
boxplot(nocollect$execution_time, withcollect$execution_time, names=c("Não Ocorreu Coleta", "Ocorreu Coleta"), main="Não Ocorreu X Ocorreu", outline=FALSE)
```

## Quantiles
```{r}
quantile_wrapped = function(data) {
  quantile(data$execution_time, c(.0, .25, .50, .75, .90, .95, .99, .999, .9999, .99999, 1))
}
```

### Tempo executando 
##### Não Ocorreu Coleta
```{r}
quantile_wrapped(nocollect)
```
##### Ocorreu Coleta
```{r}
quantile_wrapped(withcollect)
```
##### Comparação
```{r}
quantile_wrapped(withcollect) / quantile_wrapped(nocollect)
```
##### Com e Sem Coleta
```{r}
quantile_wrapped(results)
```
### Tempo coletando
```{r}
quantile(results$scavenge_time, c(.0, .25, .5, .75, .90, .95, .99, .999, .9999, .99999, 1))
```

## Barplot
```{r}
interval = function(data, p0, p1, p2, names) {
  p0 = quantile(data, p0)
  p1 = quantile(data, p1)
  p2 = quantile(data, p2)
  p3 = max(results$execution_time)
  
  data[as.numeric(data) <= p0] = p0
  data[as.numeric(data) > p0 & as.numeric(data) <= p1] = p1
  data[as.numeric(data) > p1 & as.numeric(data) <= p2] = p2
  data[as.numeric(data) > p2] = p3
 
  data[data == p0] = names[1]
  data[data == p1] = names[2]
  data[data == p2] = names[3]
  data[data == p3] = names[4]
  
  return(data)
}
time_running = interval(results$execution_time, .25, .75, .95
                        , c("06 ms", "06-07 ms", "07-14 ms", "14-181 ms"))

time_collencting = interval(results$scavenge_time, .25, .99, .99
                            , c("0 ms collecting", "1-2 ms collecting"
                                , "2-18 ms collecting", "2-18 ms collecting"))

counts <- table(time_collencting, time_running)
barplot(counts, main="",
  xlab="tempo de execução", col=c("white","gray", "black"),
  names = c("6 ms", "6-7 ms", "7-14 ms", "14-181 ms"), legend = rownames(counts))
```