---
title: "Garbage Collector Impact"
author: "David Ferreira Quaresma (david.quaresma@ccc.ufcg.edu.br)"
date: "janeiro, 2019"
output: pdf_document
---

```{r setup, include=FALSE}
require(dplyr)
require(ggplot2)
source("functions.R")
```

# Descrição
Os resultados analisados neste documento foram obtidos através da execução de múltiplas chamadas de uma mesma função de modo sequencial, isto é, não concorrente. Para tal, utilizamos o script [**curl-workload**](https://github.com/dfquaresma/pibic-faas/blob/master/analysis/curl-workload.sh) para gerar carga e observar o impacto do coletor de lixo no [**thumbnailator-server**](https://github.com/dfquaresma/pibic-faas/tree/master/functions/thumbnailator/thumbnailator-server-maven).

# Experimento
#### Função e Ambiente
- Ambiente de execução: [**servidor HTTP extraído do OpenFaaS**](https://github.com/dfquaresma/pibic-faas/blob/master/functions/thumbnailator/thumbnailator-server-maven/src/main/java/com/thumbnailator/server/App.java).
- Lógica de negócio da função: [**Redimencionamento de uma imagem**](https://github.com/dfquaresma/pibic-faas/blob/master/functions/thumbnailator/thumbnailator-server-maven/src/main/java/com/thumbnailator/function/Handler.java).
- Escala de redimencionamento: 0.1.
- Tamanho da imagem: 131kb.

#### Setup
- workload: 10.000 requisições enviadas sequencialmente.
- jvm: openjdk version "11"
- gc:  Garbage First Garbage Collector (G1 GC) 
- heap: 128mb
- taskset: 2 CPUs

#### Dados observados 
- Quantidade de coletas de lixo durante execução da função.
- Duração das coletas de lixo durante execução da função.
- Tempo de execução da função.

#### Observações:
- Scavenge: coleta na Young Gen.
- MarkSweep: coleta na Old Gen.
- Warmup: removemos as 100 primeiras requisições

# Resultados
```{r}
results = read.csv("./results/thumbnailator-01s-131kb-128h-j11.csv", header=T, dec=".")
results = tail(results, -100)
nocollect <- filter(results, scavenge_count + marksweep_count == 0)
withcollect <- filter(results, scavenge_count + marksweep_count > 0)
```

## Número de coletas
```{r}
coletas_dataframe(results)
```

## Scatterplot
```{r}
time_collecting = results$scavenge_time + results$marksweep_time
plot(results$execution_time, time_collecting, xlab="tempo de execução (ms)",
     ylab="duração das coletas", main="Tempo de Execução X Duração das Coletas")
```

## Correlação Linear
```{r}
cor_dataframe(results)
```

## Boxplot
```{r}
boxplot(nocollect$execution_time, withcollect$execution_time, outline=FALSE,
        names=c("Não Ocorreu Coleta", "Ocorreu Coleta"), main="Tempo de execução")
```

## Média, Variância e Desvio Padrão
```{r}
meanVarSd(nocollect, withcollect)
```

## Barplot
```{r}
build_barplot(results, running_names = c("08-10 ms", "11-11 ms", "12-16 ms", "17-197 ms"),
              collecting_names = c("00-00 ms collecting", "01-01 ms collecting",
                "02-08 ms collecting", "09-28 ms collecting"))
```

## ECDF
```{r}
graph_tail(nocollect$execution_time, withcollect$execution_time,
           title="ECDF", x_limit=200, annotate_y=0.90)
```

## Quantiles
### Tempo coletando
```{r}
quantile_wrapped(time_collecting)
```

### Tempo executando 
##### Com e Sem Coleta
```{r}
quantile_wrapped_for_execution_time(results)
```

##### Comparação: Sem coleta X Com coleta
```{r}
quantiles_dataframe_comparison(nocollect, withcollect)
```
